Inventaris van het archief van de Vereniging Proeftuin voor de Bloembollencultuur, 1913-1974
Nationaal Archief, Den Haag
Vereniging Proeftuin van de Bloembollencultuur te Lisse
Vereniging Proeftuin Bloembollencultuur Lisse
1913-1974
33014
1.10 meter; 61 inventarisnummers.
Normale geschreven, getypte en gedrukte documenten, geen bijzondere handschriften.
Nationaal Archief, Den Haag
Vereniging Proeftuin voor de Bloembollencultuur
Het archief van de Vereniging Proeftuin voor de Bloembollencultuur (over de jaren 1946-1975) bevat onder meer notulen van vergaderingen, begrotingen en financiële verantwoording, de ledenadministratie, stukken inzake subsidies, dossiers met tips voor bloembollenkwekers, onderzoeksrapporten, stukken in verband met voorlichting en tentoonstellingen, en personeelsdossiers.
Archiefvorming
Geschiedenis van het archiefbeheer
De verwerving van het archief
Het archief is krachtens bepalingen van de Archiefwet overgebracht.
3.21
Aanwijzingen voor de gebruiker
Openbaarheidsbeperkingen
Deels openbaar, deels beperkt openbaar (B). Personeelsdossiers zijn 75 jaar niet openbaar. Ontheffing van deze bepaling wordt door het ministerie van Landbouw en Visserij verleend.
Materiële beperkingen
Aanvraaginstructie
Openbare archiefstukken kunnen online worden aangevraagd en gereserveerd. U kunt dit ook via de terminals in de studiezaal van het Nationaal Archief doen. Om te kunnen reserveren dient u de volgende stappen te volgen:
U maakt een profiel aan op www.gahetna.nl, en logt vervolgens in
Via de archiefinventaris (alleen de beschrijvingen met rode nummers) selecteert u het gewenste archiefstuk door op de knop 'Reserveren' te klikken
In het volgende scherm geeft u aan op welke dag u het archiefstuk wilt inzien
Indien u zich bevindt in de studiezaal en een tafelnummer heeft ontvangen kunt u dit nummer vermelden. Als u geen tafelnummer heeft kunt u tafelnummer 777 laten staan
Vervolgens bevestigt u uw reservering door deze te versturen.
Verwant materiaal
Beschikbaarheid van kopieën
Beschrijving van de series en archiefbestanddelen
- Begrotingen, 1946-1964; 1
- Subsidie, 1952-1966; 2
- Balansen, begrotingen, accountantsrapporten, 1949-1970; 3
- Koelinstallatie proefstation, 1930-1937; 4
- Vergaderingen directeuren instituten en proefstations, 1955-1960; 5
- Vergaderingen directeuren instituten en proefstations, 1961; 6
- Vergaderingen directeuren instituten en proefstations, 1973; 7
- Salarisverbetering personeel, 1957-1960; 8
- Ledenadministratie, 1955-1956; 9
- Behaalde prijzen, 1961-1963; 10
- Bouw warenhuis, 1955; 11
- Gebouwen, 1948-1967; 12
- Nederlandse praktikanten, 1967-1970; 13
- Nederlandse praktikanten buitenland, 1965-1970; 14
- Begrotingen, 1965-1968; 15
- Begrotingen, 1969-1970; 16
- Verbouw en bouw barak, 1967-1968; 17
- Subsidie, 1953-1959; 18
- Subsidie, 1960-1965; 19
- Subsidie, 1966-1971; 20
- Foto's, 21
- "Tips" voor de bloembollenkweker, 1968-1970; 22
- "Tips" voor de bloembollenkweker, 1964-1967; 23
- "Tips" voor de bloembollenkweker, 1971; 24
- "Tips" voor de bloembollenkweker, 1970-1972; 25
- "Tips" voor de bloembollenkweker, 1967; 26
- Levering bloembollen, zaden etc., 1954-1969; 27
- Mededelingen (publikaties proefstation) nrs. 11-14-15-17-20-22, 28
- Voorlichtingsdagen, 1959-1962; 29
- Tentoonstellingen, 1965-1969; 30
- Wateronderzoek en fluorwaterstofmetingen, 1954-1961; 31
- Cultuurmethoden, Kweekmateriaal, 1958-1963; 32
- Stadiumonderzoek, 1954-1967; 33
- Kiemkrachtonderzoek, 1954-1966; 34
- Uitgifte mededelingen, 1954-1969; 35
- Takgids, 1970; 36
- Pensioenrisico, 1963-1969; 37
- Personeelsdossiers, 1955-1972; 38-48; 11 omslagen
  - I. Schols 1955-1966, 38
    Niet openbaar
    Openbaarheid beperkt tot 1 januari 2050
  - L. Verwijs 1965-1968, 39
  - F.H. van Graas 1964-1966, 40
  - M. Mölhen 1960-1970, 41
  - W. Möhlmann 1965-1966, 42
  - L.J. Lange 1957-1969, 43
  - J.A. Barentsen 1963-1972, 44
  - W. van Schie 1967-1971, 45
  - G.G. de Jong 1970-1972, 46
  - G.M. Boogerd 1967-1975, 47
  - I. Nagy 1957-1960, 48
- Notulen, 1912-1965; 49
- Notulen ledenvergaderingen, 1912-1964; 50
- Bestuursvergaderingen, 1954-1971; 51
- Vergaderingen proeftuincommissie, 1966-1971; 52
- Ledenvergaderingen, 1950-1969; 53
- Jaarverslagen, 1955-1968; 54
- Vergaderingen proeftuincommissie, 1972-1974; 55
- Statuten en wijzigingen, 1913-1964; 56
- Organisatie proefstation, 1956-1967; 57
- Sollicitatie, 1955-1971; 58
- Formatie personeel, 1957-1968; 59
- Pensioen tuinpersoneel, 1954-1970; 60
- Verklaringen personeel, 1955-1967; 61